# 请教陈老师-合并报表层面外币报表折算现金流的处理

提问人：cpactaciaacca 时间：2019-04-25 21:23:49
陈老师，由于境外没有编制单体的现金流量表，现在以折算的人民币资产负债表、利润表在合并层面编制合并的现金流量表，那么外币报表折算的差异，该如何在现金流量表正表中反映？谢谢

回答人：chenyiwei
现金流量表正表的 “汇率变动对现金的影响” 项目由两部分组成：
1 、“财务费用——汇兑损益”的发生额中对应于现金及现金等价物的金额；（对该境外经营子公司按其记账本位币编制的报表中所示的金额按本期加权平均汇率折算到母公司的报告货币）
2 、在外币报表折算过程中产生的差额（即从境外经营以记账本位币编制的报表折算到母公司报告货币的过程中，因这两者之间的汇率发生变动而对现金及现金等价物余额产生的影响，一般为最终轧差数）。